臺灣桃園地方法院民事裁定　九十二年度小上字第一二一號
　　上　訴　人　甲○○
　　被上訴人　　台灣產物保險股份有限公司
?
　　法定代理人　張乃雄
右當事人間請求損害賠償事件，上訴人對於中華民國九十二年九月十日本院桃園簡易
庭九十二年度桃小字第五三六號第一審判決提起上訴，本院判決如左：
    主    文
上訴駁回。
第二審訴訟費用新台幣壹仟伍佰元由上訴人負擔。
    理　　由
一、本件上訴意旨略以：上訴人於民國九十一年四月十九日駕駛ＶＳ—六二七三號自
    小客車，在台北縣樹林鎮○○路與中正路口附近，因違反道路交通安全規則第一
    百零一條第一項第六款規定，撞損被上訴人所承保之台北縣政府消防局所有車號
    ＱＦ—六六六號大型特種車，案經台北縣政府警察局樹林分局三多派出所初步研
    判上訴人應承擔系爭交通事故之全部肇事責任，原審依據台北縣區車輛行車事故
    鑑定委員會鑑定結果與三多派出所初步研判結果相同，為上訴人敗訴之理由論據
    ，惟消防局之公務車如逆行仍須注意一切安全，並非漫無限制，該消防車使用特
    權有鳴哨就勝訴，其實上訴人車內三人均未聽聞聲音，所以前開鑑定結果未依公
    平原則鑑定，系爭消防車因遇紅燈乃切換至對向車道逆向行駛欲通過肇事路口，
    致擦撞上訴人之車輛，顯見被上訴人所承保之車輛與有過失，原鑑定結果竟將全
    部責任歸由上訴人負擔，原審亦未斟酌一切情狀，遽行判決顯然不當，亦有判決
    不備理由或理由矛盾之違背法令。為此提起上訴，請求將原審判決不利上訴人部
    分廢棄，並將廢棄部分駁回被上訴人在第一審之訴及其假執行之聲請等語。
二、按對於小額程序之第一審判決提起上訴，非以其違背法令為理由，不得為之。所
    謂判決違背法令，乃指判決不適用法規或適用不當，或有民事訴訟法第四百六十
    九條所列第一款至第五款事由時，其判決當然為違背法令。是民事訴訴法第四百
    六十九條第六款所列判決不備理由或理由矛盾為判決當然違背法令之規定，並不
    適用於民事小額訴訟之上訴程序。又上訴不合法者，第二審法院應以裁定駁回之
    。民事訴訟法第四百三十六條之二十四第二項、第四百三十六條之三十二第二項
    準用第四百六十八條及第四百六十九條第一款至第五款、第四百四十四條第一項
    前段分別定有明文。並參照最高法院七十一年台上字第三一四號判例意旨，則當
    事人提起上訴，如依民事訴訟法第四百六十八條規定，以小額程序之第一審判決
    有不適用法規或適用法規不當為理由時，其上訴狀或理由狀應有具體之指摘，並
    揭示該法規之條項或其內容，若係成文法以外之法則，應揭示該法則之旨趣，倘
    為司法院解釋或最高法院之判例，則應揭示該判解之字號或其內容，如以民事訴
    訟法第四百六十九條第一款至第五款所列情形為理由時，其上訴狀或理由書，應
    揭示合於該條款之事實。上訴狀或理由書如未依此項方法表明，或其所表明者，
    顯與上開法條規定不相合時，即難認為已對小額程序之第一審判決之違背法令有
    具體之指摘；又上訴理由如僅引用原審判決時之攻擊防禦方法作為上訴理由，應
    認為未對原審判決有何具體之指摘，不得謂已合法表明上訴理由，其上訴均難認
    為合法。
三、經查本件上訴人對小額程序之第一審判決提起上訴，僅指摘原判決有民事訴訴法
    第四百六十九條第六款所列判決不備理由或理由矛盾之違背法令，惟該條款規定
    既不適用於民事小額訴訟之上訴程序，上訴人仍執該條款提起上訴，自有未合。
    上訴人既未具體指出原審判決有如何違背法令情事，更未指明原審判決所違反之
    法令條項或其內容以及依訴訟資料有何判決違背法令之具體事實。又上訴人上訴
    意旨爭執伊未聽聞系爭消防車之鳴哨，且乃因系爭消防車逆向行駛致發生本件車
    禍，被上訴人所承保之系爭消防車就本件車禍之發生與有過失云云，核均屬上訴
    人於原審已提出之攻擊防禦方法，亦均於原審判決中予以斟酌，以證人即系爭消
    防車駕駛員曹世璋證稱：其有依規定開啟警示燈及警鳴器並於通過路口時鳴放氣
    壓式喇叭乙節，核與常理及卷附台北縣消防局九十一年十二月二十五日北消指字
    第○九一○○○五九六一號函、受理災害登記簿、台北縣政府消防局第二大隊福
    營分隊出入及領用無線電登記簿、工作紀錄部等件相符，應堪採信，因此認定上
    訴人確實違反道路交通安全規則第九十三條第二項及第一百零一條第六款規定，
    而應由上訴人負擔本件車禍之全部過失責任，經核與法並無違誤，自難因上訴人
    主觀上認為當時伊及車上乘客均未聽見系爭消防車之鳴哨聲，即認原審判決就此
    車禍肇事責任之論述及認定有何不當之處，故上訴人此部分之指摘，亦無可採。
    是參照前開說明，足認上訴人之上訴未合法表明上訴理由，從而其執上開事由提
    起上訴，顯不合法，應予駁回。
四、次按於小額訴訟之上訴程序，法院為訴訟費用之裁判時，應確定其費用額，又訴
    訟費用，由敗訴之當事人負擔，民事訴訟法第四百三十六條之十九第一項、第四
    百三十六條第三十二第一項及第七十八條規定甚明。本件上訴既不合法，上訴費
    用自應由上訴人負擔，從而上訴人支出之第二審裁判費用一千五百元，應由上訴
    人負擔，是上訴人負擔之訴訟費用額確定為一千五百元。
據上論結，本件上訴為不合法，依民事訴訟法第四百三十六條之三十二第一項、第二
項、第四百三十六條之十九第一項、第四百四十四條第一項前段、第九十五條、第七
十八條，裁定如主文。
中　　　華　　　民　　　國　　九十三　　年　　　二　　　月　　二十七　　日
                                    臺灣桃園地方法院民事第二庭
~B審判長法官　林雯娟
~B法　　　官　林雯娟
~B法　　　官　林雯娟
右為正本係照原本作成
如對本裁定抗告須於裁定送達後十日內向本院提出抗告狀
中　　　華　　　民　　　國　　九十二　　年　　　十　　　月　　　七　　　日
~B法院書記官　林韡婷
